【裁判字號】    99,家聲,18
【裁判日期】    990208
【裁判案由】    指定會同開具財產清冊之人
【裁判全文】
臺灣板橋地方法院民事裁定              99年度家聲字第18號
聲  請  人  丙○○
相  對  人  甲○
關  係  人  乙○○
上列聲請人聲請指定會同開具財產清冊之人之事件，本院裁定如
下：
    主      文
指定乙○○（男、民國○○○年○月○○日生，身分證統一編號
：Ｚ000000000號）為會同開具財產清冊之人。
聲請費用新臺幣壹仟元由聲請人負擔。
    理      由
一、本件聲請意旨略以﹕聲請人係相對人甲○之子，相對人前因
    腦中風，經本院於民國98年11月3 日以98年度禁字第314 號
    民事裁定宣告相對人甲○為受監護宣告之人。嗣聲請人與受
    監護宣告之人共同生活，為其法定監護人，並依法為戶籍登
    記。因依修正後民法第1099條第1 項規定，受監護宣告人若
    僅有監護人，而未經法院選同會同開具財產清冊之人，應先
    向法院聲請選任會同開具財產清開之人，並依規定共同開具
    財產清開陳報法院。因此聲請人與受監護宣告人之親屬共同
    推舉相對人之次子乙○○為相對人之會同開具財產清冊之人
    ，為此，爰依法聲請裁定乙○○為會同開具財產清冊之人等
    語。
二、按民法總則中華民國97年5 月2 日修正之條文施行前，已為
    禁治產宣告者，視為已為監護宣告，民法總則施行法第4 條
    定有明文，而上開97年5 月2 日修正之條文，並於98年11月
    23日施行。次按受監護宣告之人應置監護人。法院為監護之
    宣告時，應依職權就配偶、四親等內之親屬、最近1 年有同
    居事實之其他親屬、主管機關、社會福利機構或其他適當之
    人選定1 人或數人為監護人，並同時指定會同開具財產清冊
    之人。法院為前項選定及指定前，得命主管機關或社會福利
    機構進行訪視，提出調查報告及建議。監護之聲請人或利害
    關係人亦得提出相關資料或證據，供法院斟酌，民法第1111
    條定有明文。
三、聲請人前揭主張，業據提出親屬系統表、戶籍謄本、同意書
    、本院98年度禁字第314 號民事裁定影本等件為憑，復經本
    院依職權調閱本院98年度禁字第314 號卷宗查核屬實。本院
    審酌上開事證，認乙○○係相對人甲○之子女，對於相對人
    經濟情形應為熟稔，乙○○復於本院審理時同意擔任此一職
    務，是由乙○○任相對人甲○之會同開具財產清冊之人，最
    能符合受監護宣告人之最佳利益，爰指定乙○○為會同開具
    財產清冊之人。
四、爰依民事訴訟法第608 條第2 項，裁定如主文。
中    華    民    國    99    年    2     月    8     日
                  家事庭  法  官  林錫凱
以上正本證明與原本無異。
如不服本裁定應於送達後10日內向本院提出抗告狀。
中    華    民    國    99    年    2     月    8     日
                          書記官  王波君

司法院資訊處製作；財團法人民間司法改革基金會備份。
